【裁判字號】    97,易,2565
【裁判日期】    971017
【裁判案由】    竊盜
【裁判全文】
臺灣板橋地方法院刑事判決              97年度易字第2565號
公  訴  人  臺灣板橋地方法院檢察署檢察官
被      告  丁○○
                    （另案在臺灣臺北監獄臺北分監執行中）
上列被告因竊盜案件，經檢察官提起公訴（97年度偵字第15675
號、第16044號），因被告於準備程序中就被訴事實為有罪之陳
述，經本院裁定行簡式審判程序，並判決如下：
    主  文
丁○○竊盜，累犯，處有期徒刑伍月，扣案機車鑰匙壹支沒收；
又竊盜，累犯，處有期徒刑肆月，扣案機車鑰匙壹支沒收；又竊
盜，累犯，處有期徒刑肆月。應執行有期徒刑拾壹月，扣案機車
鑰匙壹支沒收。
    事  實
一、丁○○前因施用毒品案件，經本院以九十四年度訴字第一一
    九二號刑事判決判處應執行有期徒刑七月，緩刑二年，於九
    十四年八月二十九日判決確定；復於上開緩刑期間，再犯竊
    盜案件，經本院以九十四年度簡字第五三○三號刑事簡易判
    決判處有期徒刑四月，於九十五年一月十七日判決確定，因
    而撤銷前揭緩刑；另因竊盜、違反毒品危害防制條例等案件
    ，經本院分別以九十五年度簡字第八九六號刑事簡易判決判
    處有期徒刑三月，於九十五年十二月七日判決確定、以九十
    五年度訴字第二二四五號刑事判決判處有期徒刑八月、四月
    ，於九十五年九月二十五日判決確定，末二案嗣經裁定減刑
    ，並定應執行刑為有期徒刑六月確定。上開各罪接續執行，
    於九十六年八月十五日縮刑期滿執行完畢（致使本件構成累
    犯）。詎其猶不知悔改，意圖為自己不法之所有，基於竊盜
    之犯意，為下列行為：
（一）於九十七年四月十一日下午二時三十分許，在址設臺北縣
      土城市○○路一三八號一樓乙○○所經營之「良和銀樓」
      外，以其所有之機車鑰匙欲開啟該銀樓櫥窗櫃，因該櫥窗
      櫃未上鎖，遂徒手推開櫥窗玻璃，伸手竊取其內之金飾六
      件（合計價值約新臺幣〔下同〕二萬八千元），得手後旋
      即逃逸，嗣經乙○○報警處理，並調閱現場監視錄影畫面
      後，通知丁○○到警局說明，而查悉上情。
（二）於九十七年五月十八日上午九時三十分許，在臺北縣板橋
      市○○路一六三號之二前，見丙○○所有之車牌號碼UYV
      ─八一六號輕型機車停放該處，無人看守，即以前揭之機
      車鑰匙啟動該機車電門而竊取之，得手後供己代步使用。
（三）於九十七年五月十九日上午十一時四十五分許時許，在臺
      北縣樹林市○○街一四○巷十五號防火巷內，徒手搬取甲○○所有置放該處之鐵掛架五組（合計價值約二萬五千元
      ），得手後搬至巷口，即為甲○○發現報警處理，當場扣
      得丁○○竊得之上開機車一輛（業經丙○○領回）、鐵掛
      架五組（業經甲○○領回）及丁○○所有供竊取前揭金飾
      預備之用及竊取前揭機車所用之鑰匙一支，而偵悉上情。
二、案經乙○○、丙○○、甲○○訴由臺北縣政府警察局土城分
    局、樹林分局三重分局報請臺灣板橋地方法院檢察署檢察官
    偵查起訴，因丁○○於本院準備程序時為有罪之陳述，經本
    院裁定以簡式審判程序審理。
    理  由
一、上揭犯罪事實，業據被告丁○○於本院審理時坦承不諱，復
    經證人即告訴人乙○○、丙○○於警詢時、甲○○於警、偵
    訊時指證明確，並有扣監視錄影翻拍照片四幀、竊得物品及
    扣案物品照片十幀、車籍查詢基本資料詳細畫面列印本二紙
    、贓物認領保管單二紙附卷可稽，且有被告所有而持以供前
    揭事實欄一（一）所載預備行竊，及供事實欄一（二）所載
    竊行所用之機車鑰匙一支扣案可資佐證，足認被告自白與事
    實相符。本案事證明確，被告犯行均堪認定，應依法論科。
二、核被告所為，均係犯刑法第三百二十條第一項之竊盜罪。被
    告所犯上開三罪間，犯意各別，應分論併罰。被告有如事實
    欄所載刑事科刑及執行情形，有臺灣高等法院被告前案紀錄
    表一份在卷可稽，其於上開有期徒刑執行完畢後，五年內故
    意再犯本件均有期徒刑以上之罪，均為累犯，各應依刑法第
    四十七條第一項之規定加重其刑。爰審酌被告時值壯年，素
    行不佳，有臺灣高等法院被告前案紀錄表在卷可佐，不思正
    當工作以獲取財物，反以竊盜手段不勞而獲，應予非難，兼
    衡其教育程度為國中肄業、竊取財物之價值、部分竊得物品
    已發還告訴人及犯後坦承犯行等一切情狀，分別量處如主文
    所示之刑，並定其應執行之刑，以示懲儆。扣案之機車鑰匙
    一支，係被告所有而分別持以為事實欄一（一）、（二）所
    示竊行所預備或所用之物，業經被告供明在卷，併依刑法第
    三十八條第一項第二款之規定，宣告沒收。至公訴意旨雖請
    求本院依竊盜犯贓物犯保安處分條例規定，併予諭知被告應
    於刑之執行前令入勞動場所強制工作等情，惟按應執行之刑
    未達一年以上者，不適用竊盜犯贓物犯保安處分條例，該條
    例第二條第四項規定甚明，而本院就被告所犯前開竊盜罪行
    ，經綜合其所表現之危險性及對其未來之期待性等情以觀，
    本院因認宣告如主文所示之刑，已足認為與被告犯行之處罰
    相當，且上開宣告刑刑期既未達有期徒刑一年以上，自難適
    用該條例規定諭知被告令入強制工作，附此敘明。
據上論斷，應依刑事訴訟法第二百七十三條之一第一項、第二百
九十九條第一項前段，刑法第三百二十條第一項、第四十七條第
一項、第三十八條第一項第二款、第五十一條第五款，判決如主
文。
本案經檢察官謝岳龍到庭執行職務。
中    華    民    國    97    年    10    月    17    日
                刑事第十二庭    法  官  劉  安  榕
以上正本證明與原本無異
如不服本判決，應於判決送達後10日內敘明上訴理由，向本院提
出上訴狀（應附繕本），上訴於臺灣高等法院。
                                書記官  陳  盈  真
中    華    民    國    97    年    10    月    20    日
附錄本案論罪科刑法條全文：
中華民國刑法第320條
（普通竊盜罪、竊佔罪）
意圖為自己或第三人不法之所有，而竊取他人之動產者，為竊盜
罪，處 5 年以下有期徒刑、拘役或 5 百元以下罰金。
意圖為自己或第三人不法之利益，而竊佔他人之不動產者，依前
項之規定處斷。
前二項之未遂犯罰之。


司法院資訊處製作；財團法人民間司法改革基金會備份。
